ACORDAO-COMPLETO-2536508

ACÓRDÃO DE RELAÇÃO

ACÓRDÃO DE RELAÇÃO 1085/2022 ATA 18/2022 - PLENÁRIO

Acórdão 1085/2022-TCU-Plenário
Os ministros do Tribunal de Contas da União, com fundamento nos artigos 243, 250, I, e 143, inciso V, "a", do RITCU, ACORDAM em fazer as determinações abaixo, neste processo de monitoramento, de acordo com os pareceres nos autos: 
a) com relação ao Ministério da Educação (MEC) , considerar:
a.1.) cumprida a determinação contida no item 9.1.1 do Acórdão 3022/2015-TCU-Plenário, reiterada por meio do item 9.4 do Acórdão 2655/2019-TCU-Plenário;
a.2.) cumprida a determinação contida no item 9.1.2 do Acórdão 3022/2015-TCU-Plenário, reiterada por meio do item 9.5 do Acórdão 2655/2019-TCU-Plenário;
a.3.) em cumprimento a determinação contida no item 9.2 do Acórdão 3022/2015-TCU-Plenário, reiterada por meio do item 9.6 do Acórdão 2655/2019-TCU-Plenário; e
a.4) cumprida a determinação contida no item 9.4 do Acórdão 3022/2015-TCU-Plenário, reiterada por meio do item 9.8 do Acórdão 2655/2019-TCU-Plenário;
b) com relação ao Instituto Nacional de Estudos e Pesquisas Educacionais Anísio Teixeira  (Inep) , considerar:
b.1.) cumprida a determinação contida no item 9.1.1 do Acórdão 3022/2015-TCU-Plenário, reiterada por meio do item 9.4 do Acórdão 2655/2019-TCU-Plenário;
b.2.) parcialmente cumprida a determinação contida no item 9.1.2 do Acórdão 3022/2015-TCU-Plenário, reiterada por meio do item 9.5 do Acórdão 2655/2019-TCU-Plenário; e
b.3.) parcialmente cumprida a determinação contida no item 9.3 do Acórdão 3022/2015-TCU-Plenário, reiterada por meio do item 9.7 do Acórdão 2655/2019-TCU-Plenário.
c) com relação ao Fundo Nacional de Desenvolvimento da Educação (FNDE) , considerar:
c.1.) em cumprimento a determinação contida no item 9.1.1 do Acórdão 3022/2015-TCU-Plenário, reiterada por meio do item 9.4 do Acórdão 2655/2019-TCU-Plenário;
c.2.) parcialmente cumprida a determinação contida no item 9.1.2 do Acórdão 3022/2015-TCU-Plenário, reiterada por meio do item 9.5 do Acórdão 2655/2019-TCU-Plenário; e
c.3.) cumprida a determinação contida no item 9.4 do Acórdão 3022/2015-TCU-Plenário, reiterada por meio do item 9.8 do Acórdão 2655/2019-TCU-Plenário.
1. Processo TC-Processo 033.809/2018-6 (MONITORAMENTO) 
	1.1. Órgão/Entidade: Fundo Nacional de Desenvolvimento da Educação; Instituto Nacional de Estudos e Pesquisas Educacionais Anísio Teixeira; Ministério da Educação.
	1.2. Relator: Ministro Jorge Oliveira.
	1.3. Representante do Ministério Público: não atuou.
	1.4. Unidade Técnica: Secretaria de Fiscalização de Tecnologia da Informação (Sefti) .
	1.5. Representação legal: não há.
	1.6. Determinações/Recomendações/Orientações: 
	1.6.1 encaminhar cópia desta deliberação e da instrução que a fundamentou ao Ministério da Educação, ao Instituto Nacional de Estudos e Pesquisas Educacionais Anísio Teixeira e ao Fundo Nacional de Desenvolvimento da Educação;
	1.6.2 encaminhar cópia desta deliberação à Secretaria de Controle Externo da Educação, para ciência; e
	1.6.3. apensar, definitivamente, este processo ao TC Processo 008.801/2015-0, com fundamento no artigo 36 da Resolução-TCU 259/2014.

JORGE OLIVEIRA

não há.

Não atuou.

MONITORAMENTO (MON)

Secretaria de Fiscalização de Tecnologia da Informação (Sefti).